DATOS PERSONALES

Nombre y Apellidos: Paula Callejo Garvía

Fecha de nacimiento: 28 de Noviembre de 1986

Lugar de nacimiento: Segovia

D.N.I.: 70255857-B

Dirección: 54, St Leonards Park, East Grinstead RH19 1EE (UK).

Teléfono: +34 620411977 / +44 7784377003

Email: paula.callejo@hotmail.com



FORMACIÓN ACADÉMICA

2004-2009_Ingeniería Técnica de Obras Públicas por la Universidad Politécnica de Madrid, especialidad en Construcciones Civiles.

2010- Finalización del proyecto fin de carrera "Proyecto Constructivo de un Depósito Regulador de agua". Calificación: 9,5.

PERFIL

Ingeniero civil con tres años y medio de experiencia en Proyectos Ferroviarios. Experiencia en el diseño, redacción y coordinación de proyectos básicos, constructivos y estudios informativos.

Actualmente trabajando en el sector de la ingeniería en Inglaterra, adquiriendo experiencia en el sector internacional y mejorando su nivel de inglés.

Persona dinámica, trabajadora, con capacidad de trabajo en equipo.

EXPERIENCIA PROFESIONAL

08/2012 - Actualidad. CAPITA INFRAESTRUCTURE Ltd (Reino Unido). Graduate Engineer. Equipo Ferroviario. Dirección de Estructura.

Principales proyectos en los que ha intervenido:

Proyecto de Verificación de Requerimientos de Diseño para el Proyecto de Alta Velocidad del Ave La Meca-Media. (Arabia Saudí)

Principales tareas realizadas en este proyecto:

- o Asistencia al Gerente del Proyecto en las siguientes tareas:
- Asegurarse de la prioridad de las actividades de verificación. Proporcionar información y asistencia técnica que pueda ser requerida para facilitar las actividades de verificación.
- Asegurarse de que el diseño incorpora los requisitos del cliente de manera completa, correcta y consistente.
- Estudio de Viabilidad para LRT/Monorail Bangalore. (India)

Principales tareas realizadas en este proyecto:

- Calculo de la evacuación de pasajeros en estaciones.
- Estudio de situación de las estaciones.

> 03/2010 - 03/2012. INECO S.A. (España). Ingeniero Técnico de Redacción de Proyectos Ferroviarios. Dirección de Proyectos Ferroviarios.

Principales proyectos en los que ha intervenido:

- Proyecto Básico y Proyecto de Construcción de la Línea de Alta Velocidad Mora -Alcázar De San Juan - Jaén, Tramo: Mora (Toledo) - Alcázar De San Juan (Ciudad Real). Subtramo 4: Herencia - Alcázar De San Juan (Ciudad Real).
- Proyecto de Construcción de Plataforma de la Línea de Alta Velocidad Antequera-Granada. Tramo: Quejigares - Variante de Loja.
- Proyecto de Construcción del Acceso Ferroviario en ancho UIC al Aeropuerto Barajas.
- Proyecto de Construcción para acondicionamiento ferroviario entre León y San Feliz.

Principales tareas realizadas:

- Identificación y diseño de caminos y carreteras afectados por el trazado ferroviario.
- Coordinación de información con los diferentes equipos implicados en el diseño: drenaje, estructuras, geológico y geotécnico, topográfica, reposición de servicios y medio ambiente.
- o Definición de planos y cálculo de costes.
- o Preparación de ofertas.

CURSOS

- 2013_Curso presencial "Technical Report Writing" Redacción de informes técnicos en lengua Inglesa impartido por Thomas Telford Training. (7.5 Horas)
- 2012_Curso presencial "CSY CDM Designers' Training". Seguridad y Salud para diseñadores impartido por Capita Symonds (7.5 Horas)
- 2011 Curso online "Istram-Ispol Ferrocarriles" impartido por Structuralia (40 Horas).
- 2011_Curso online "Microsoft Proyect" impartido por Dicampus S.L. (40 Horas).
- 2010_Curso presencial "Istram-Ispol básico" impartido por Buhodra Ingeniería S.A. (18 Horas).
- 2010_Curso presencial "Diseño y modificación de planos en 2D y 3D" (Autocad 2009) en la Universidad Politécnica de Madrid. (120 horas).
- 2009_Curso presencial de "Prevención de Riesgos Profesionales en la Construcción" impartido por Seopan en la Universidad Politécnica de Madrid.
- 2009_Curso de "Autocad 2006" desarrollado en la E.U.I.T. Obras Públicas de Madrid (40 horas).

INFORMÁTICA

- Office: nivel avanzado.
- Autocad: nivel avanzado.
- Ispol (Istram): nivel avanzado.
- Microsoft Project: nivel medio.
- Presto y Menfis: nivel usuario

IDIOMAS

Nivel alto de inglés escrito y hablado.

OTROS DATOS DE INTERÉS

Carné de conducir B-1. Disponibilidad para viajar y trabajar en el extranjero. Disponibilidad de cambio de residencia.